【裁判字號】    88,訴更,4
【裁判日期】    890128
【裁判案由】    損害賠償
【裁判全文】
臺灣嘉義地方法院民事判決  八十八年度訴更字第四號
    原      告  丙○○
    訴訟代理人  李國弘律師
    複  代理人  林崑地律師
    被      告  乙○○
    訴訟代理人  甲○○
右當事人間請求損害賠償事件，前經本院於八十八年九月十日以八十八年度訴字第六
四七號裁定後，經台灣高等法院台南分院裁定予以廢棄發回，原告並為訴之追加，本
院更為判決如左：
    主      文
被告應給付原告新台幣伍萬元，及自民國八十八年八月一日起至清償日止，按週年利
率百分之五計算之利息。
原告其餘之訴駁回。
訴訟費用由被告負擔五十分之一，餘由原告負擔。
本判決原告勝訴部分於原告以新台幣壹萬柒仟元為被告供擔保後，得假執行，但被告
如於假執行程序實施前，以新台幣伍萬元為原告預供擔保，得免為假執行。
原告其餘假執行之聲請駁回。
    事      實
甲、原告方面：
    一、聲明：（一）被告應給付原告新台幣（下同）壹佰捌拾柒萬玖仟捌佰捌拾捌
        元，及自起訴狀繕本送達翌日起至清償日止，按年息百分之五計算之利息；
        （二）被告應將坐落嘉義市○○段○○段六之十五號土地上之新建房屋建造
        執照及使用執照返還原告；（三）原告願供擔保請准宣告假執行。
    二、陳述：
      （一）原告於八十六年十二月廿八日與被告訂立承攬契約，由被告承攬原告所
            有坐落嘉義市○○段○○段六之十五號土地上房屋（即門牌號嘉義市○
            區○○里○○鄰○○路三一九號房屋）之修建工程，即將該門牌之舊有
            房屋拆除，並新建四層（第五層為屋頂突出物）鋼筋混凝土造樓房，雙
            方約定建造樣式依建築師之建築圖為準，先建該建築圖上所示六五．五
            七坪部分（即可取得使用執照之部分），迨該部分完工取得使用執照及
            所有權狀後，再建造增建之二十坪部分（合約書載為三一．八坪，乃誤
            算），總建造面積為八五．五七坪（合約書因誤算而載為九七．三七坪
            ），每坪建造單價新台幣（下同）四萬元，建造總價應為三百四十二萬
            二千八百元（合約書上因上開誤算增建面積，而誤載建造總價為三百八
            十九萬四千八百元），而建材之使用，雙方約定整棟秀面含後面貼磁磚
            ，左右兩側外壁油漆，一樓至五樓地面貼大理石，廚房地面貼磁磚，衛
            浴室內貼磁磚，衛浴設備用和成牌，高級按摩浴缸用三萬元以下正牌設
            備，但不含蒸氣設備，鋁門窗使用中華或力霸等廠牌，水電材料使用正
            牌（如南亞等），樓梯用櫸木扶手，整棟房屋油漆，另有關付款方式，
            雙約定簽約時付款百分之十，地基完工時付款百分之十五，一至四樓完
            工（結構）時各付款百分之十，五樓完工（結構）時付款百分之五，待
            使用執照核發後所另增建之一至三樓完工（結構）時各付款百分之五，
            四樓完工（全棟完工）時付款百分之十，驗收時付尾款百分之五（以上
            付款比例係按總工程造價計算），另有關建造期限，雙方約定六五．五
            七坪部分應自訂約日起八個月內建造完成，但不計入申請權狀所需時日
            ，而增建之三一．八（應為二十）坪部分應自前項權狀核發後六個月內
            完成，期間之核計如遇天候不佳及不可抗力之因素（如颱風等）致不便
            施工之日，不得計入期間計算，雙方並約定承攬人若未於期間內建造完
            成，每逾一日罰違約金一萬元，毀約不建造，不付款者，應付對方五十
            萬元違約金與所受損害。訂約後，原告雖已給付工程款二百四十二萬二
            千元予被告，被告卻僅於八十八年三月間完成上開合約書所載可取得使
            用執照之六五．五七坪部分之工程而已，其餘內部工程（即合約書第四
            條所載建材部分）與增建部分工程（即合約書第四條所載其餘三一．八
            坪，實則應為二十坪）部分，被告除完成秀（前）面貼磁磚及部分鋁門
            窗外，其餘均不繼續施工，雖經原告於八十八年六月四日以嘉義中山路
            郵局第三七六號存證信函，限期催告被告於五日內繼續施工，並依約完
            工，否則不另去函，即以該限期之末日為合約解除之日，被告已於八十
            八年六月五日收受該存證信函，卻仍迄不繼續施工，則依民法第二百五
            十四條之規定，本件承攬契約即因之而解除。又債權人於有第二二六條
            之情形時，得解除其契約，為民法第二五六條所明定，原告謹此向被告
            表示解除契約。
      （二）被告既因拒不依約施工，經原告以上開存證信函催告其限期施工，卻仍
            拒不施工，以致上開承攬契約經原告解除，則該契約係因可歸責於被告
            之事由致給付不能，被告自應負損害賠償之責。茲原告為完成未竟之工
            程，經與案外人吳振風約定由其承攬未完成之工程，經其估價，被告所
            未完成之工程造價為二百十二萬一千六百八十八元，另櫸木扶手費用則
            須二萬五千元，則依兩造所訂立之承攬合約計算，總工程造價為三百四
            十二萬二千八百元（85.57×40000＝0000000），扣除原告已付予被告
            之二百四十二萬二千元，則被告若依約完工，原告尚須給付其工程款一
            百萬零八百元，今被告不依約施工，致原告另請吳振風承攬未完成之工
            程，其造價須二百十四萬六千六百八十八元（含扶手），則此部分使原
            告須多支出一百十四萬五千八百八十八元之工程款（0000000－0000000
            ＝0000000），乃原告所受損害，自應由被告如數賠償。另依上開承攬
            契約第七條第三款之約定，毀約不建造、不付款者，應付對方五十萬元
            違約金與所受損害，被告既經原告限期催告而不施工，爰併請求給付五
            十萬元之違約金。
      （三）又被告承攬本件房屋修建工程之同時，尚另承攬隔鄰呂先生之房屋改建
            工程，被告曾要求將本件建築完成之房屋牆壁，作為隔鄰呂先生改建房
            屋之共同壁，原告由其父楊武和代理同意被告使用該共同壁，惟須被告
            負擔該共同壁造價之一半工程款，經丈量被告使用之共同壁約十八公尺
            ，依建築師估價，該共同壁之造價每公尺應為二萬六千元，則被告應負
            擔該共同壁一半之造價為二十三萬四千元（18×26000×1/2＝234000）
            ，爰一併訴請被告給付，故合計被告應給付原告之金額為一百八十七萬
            九千八百八十八元（0000000＋500000＋234000＝0000000）。
      （四）兩造間就系爭房屋修建之承攬契約，既經解除而不存在，已如前述，則
            原告依該承攬契約而將系爭房屋之建造執照交付被告以修建房屋，現由
            被告繼續持有該建造執照之法源亦不存在，則依民法第七六七條規定，
            原告自得請求被告返還系爭房屋之建造執照。又該房屋（即上開六五．
            五七坪部分）之使用執照，經被告於八十八年三、四月間向嘉義市政府
            領取後，被告迄未交付原告，原告依民法第七六七條規定，亦得請求被
            告返還之。
      （五）被告雖主張其已完成結構體工程，乃原告竟僅給付工程款二百四十二萬
            二千元，並未依約給付已完工部分應付之工程款，被告始未繼續施工等
            語。惟查，該六五．五七坪修建工程，應包括拆除舊屋、新建樓房，而
            新建樓房則包括主體結構工程與內部工程（即合約書第四條所示建材部
            分之工程），其每坪造價四萬元，即指上開工程之全部，此觀系爭合約
            書而甚明，而該六五．五七坪工程之總工程費為二百六十二萬二千八百
            元，原告已付二百四十二萬二千元，被告卻僅完成主體結構工程，其內
            部工程則僅完成秀面貼磁磚及部分鋁門窗而已，足見原告所付之工程款
            ，已超過被告完工部分所應得之工程款，被告稱原告並未依約給付已完
            工部分應付之工程款云云，並非事實。
    三、證據：提出承攬修建合約書一份、存證信函及其回執各一份、估價單七張等
        為證，並聲請訊問證人楊武和、吳振風。
乙、被告方面：
    一、聲明：原告之訴駁回，如受不利判決，願供擔保請准免為假執行。
    二、陳述：
      （一）兩造所訂承攬契約所約定之付款方式，係被告施工至一定階段完畢時，
            原告應依約給付一定金額之工程款，依承攬契約第六條之約定，原告應
            於簽約時給付工程款總價百分之十，於主建物（即可取得使用執照之六
            五．五七坪部分）之地基完工時給付工程款百分之十五，於主建物一樓
            結構體完工時給付工程款百分之十，於主建物二樓結構體完工時給付工
            程款百分之十，於主建物三樓結構體完工時給付工程款百分之十，於主
            建物四樓結構體完工時給付工程款百分之十，於主建物五樓結構體完工
            時給付工程款百分之五。原告既自承被告已將主建物結構體一至五樓完
            工，則原告依約自應給付被告相當於工程款總價百分之七十之工程款二
            百七十二萬五千元，惟原告自承其僅有給付工程款二百四十二萬元，尚
            有三十萬五千元未付，則在原告未付清其依約應給付之工程款前，被告
            自得拒絕繼續施作尚未完成之工作。本件應係原告違約拒不給付工程款
            ，被告並未違約，原告應不得主張解除契約，兩造間承攬契約關係依然
            存在，乃原告竟妄自主張被告違約，並據以主張解約請求損害賠償及違
            約金，顯屬無據。
      （二）否認兩造間曾經約定，由被告負擔本件房屋與隔鄰房屋共同壁造價之一
            半工程款，兩造僅曾於口頭上談妥由被告負擔該共同壁材料費之半數五
            萬元而已。
      （三）兩造所簽訂承攬契約第四條中，雖有約定「整棟秀面含後面貼磁磚，左
            右兩側外壁油漆，一樓至五樓地面貼大理石，廚房地面貼磁磚，衛浴室
            內貼磁磚，衛浴設備用和成牌，高級按摩浴缸用三萬元以下正牌設備，
            但不含蒸氣設備，鋁門窗使用中華或力霸等廠牌，水電材料使用正牌（
            如南亞等），樓梯用櫸木扶手，整棟房屋油漆」等內部工程之施作，但
            此等內部工程之施作，並非於各個樓層結構體完工時，即應施作完畢，
            蓋主建物（即可取得使用執照之六五．五七坪部分）完工並取得使用執
            照及所有權狀後，尚需再建造增建之三一．八坪部分，所以上述內部工
            程，應於增建部分之結構體亦完工後，一併予以施作，亦即，上述內部
            工程應於增建部分之四樓結構體完工後一併予以施作。此由上開承攬契
            約第六條中，於增建部分四樓完工項下係記載「全棟完工」，而非如其
            他樓層完工項下係記載「結構」，且增建部分四樓全棟完工時，原告係
            應給付工程款百分之十，而非如增建一至三樓結構完工時，原告僅需給
            付工程款百分之五即明。原告以被告於主建物（即可取得使用執照之六
            五．五七坪部分）完工後，未即施作內部工程為由，而主張被告違約，
            顯不足採。
    理      由
一、本件原告起訴主張：兩造曾於八十六年十二月廿八日簽訂承攬契約，由被告承攬
    原告所有坐落嘉義市○○段○○段六之十五號土地上門牌號為嘉義市○○路三一
    九號房屋之修建工程，即將該門牌之舊有房屋拆除，並新建四層鋼筋混凝土造樓
    房，雙方約定先建造建築師所繪建築圖上所示六五．五七坪部分（即可取得使用
    執照之部分），迨該部分完工取得使用執照及所有權狀後，再建造增建部分，每
    坪建造單價為四萬元，合約書記載建造總價為三百八十九萬四千八百元，訂約後
    ，原告雖已依約給付工程款二百四十二萬二千元予被告，被告卻僅於八十八年三
    月間完成上開合約書所載可取得使用執照之六五．五七坪部分之工程而已，其餘
    內部工程（即合約書第四條所載建材部分）與增建工程部分，被告除完成秀（前
    ）面貼磁磚及部分鋁門窗外，其餘均不繼續施工，雖經原告以存證信函限期催告
    被告於五日內繼續施工，並依約完工，否則不另去函，即以該限期之末日為合約
    解除之日，詎被告收受該存證信函後仍不繼續施工，則本件承攬契約即因可歸責
    於被告之事由致給付不能而解除，被告自應負損害賠償之責，茲原告為完成未竟
    之工程，經與案外人吳振風約定由其承攬未完成之工程，經其估價，被告所未完
    成之工程（含櫸木扶手）之造價須二百十四萬六千六百八十八元，與原告依據承
    攬契約所應給付被告之工程尾款一百萬零八百元相比較，超出一百十四萬五千八
    百八十八元，則此部分使原告須多支出一百十四萬五千八百八十八元之工程款，
    乃原告所受損害，自應由被告如數賠償；另依上開承攬契約第七條第三款之約定
    ，毀約不建造、不付款者，應付對方五十萬元違約金，爰併請求被告給付五十萬
    元之違約金；又兩造間承攬契約既經解除而不存在，則被告自無繼續持有系爭房
    屋建造執照與使用執照之正當理由，爰併依民法第七百六十七條之規定，訴請被
    告返還上開建造執照與使用執照。此外，被告承攬本件房屋修建工程之同時，尚
    另承攬隔鄰呂先生之房屋改建工程，被告曾要求將本件建築完成之房屋牆壁，作
    為隔鄰呂先生改建房屋之共同壁，原告由其父楊武和代理同意被告使用該共同壁
    ，惟須被告負擔該共同壁造價之一半工程款，經丈量被告使用之共同壁約十八公
    尺，依建築師估價，該共同壁之造價每公尺應為二萬六千元，則被告應負擔該共
    同壁一半之造價為二十三萬四千元，爰一併訴請被告給付等語。
二、被告則以：依據兩造所簽訂承攬契約第六條之約定，原告應於簽約時給付工程款
    總價百分之十，於主建物（即可取得使用執照之六五．五七坪部分）之地基完工
    時給付工程款百分之十五，於主建物一樓結構體完工時給付工程款百分之十，於
    主建物二樓結構體完工時給付工程款百分之十，於主建物三樓結構體完工時給付
    工程款百分之十，於主建物四樓結構體完工時給付工程款百分之十，於主建物五
    樓結構體完工時給付工程款百分之五，原告既自承被告已將主建物結構體一至五
    樓完工，則原告依約自應給付被告相當於工程款總價百分之七十之工程款二百七
    十二萬五千元，惟原告自承其僅有給付工程款二百四十二萬元，尚有三十萬五千
    元未付，則在原告未付清其依約應給付之工程款前，被告自得拒絕繼續施作尚未
    完成之工作，本件應係原告違約拒不給付工程款，被告並未違約，原告應不得主
    張解除契約，兩造間承攬契約關係依然存在，是本件原告以被告違約為由，主張
    解除契約並請求損害賠償及違約金，顯屬無據，又兩造並未約定由被告負擔本件
    房屋與隔鄰房屋共同壁造價之一半工程款，兩造僅曾於口頭上談妥由被告負擔該
    共同壁材料費之半數五萬元而已等語，資為抗辯。
三、本件有關原告主張兩造曾於右揭時地簽訂承攬契約，承攬右揭工程等情，固據原
    告提出承攬修建合約書一份為證，且為被告所不爭，而堪信為真實。惟有關原告
    主張被告未依約施工，雖經原告限期催告被告繼續施工，否則解除契約，被告卻
    仍不繼續施工，則系爭承攬契約業因可歸責於被告之事由致給付不能而解除等情
    ，既為被告所否認，並且辯稱本件實係原告拒不依約按期給付工程款，被告始未
    繼續施作後續之承攬工程，被告並未違約，原告應不得主張解除契約，兩造間承
    攬契約關係依然存在等語，則本件首應審究者厥為：被告拒絕繼續施作系爭承攬
    工程是否有理由？原告是否得主張被告違約而解除契約？經查：
  （一）依照兩造所不爭系爭承攬契約第六條有關付款方式之約定，原告應給付各期
        工程款之時程為：簽約時付款百分之十，地基完工時付款百分之十五，一樓
        完工（結構）時付款百分之十，二樓完工（結構）時付款百分之十，三樓完
        工（結構）時付款百分之十，四樓完工（結構）時付款百分之十，五樓完工
        （結構）時付款百分之五，待使用執照核發後所另增建一至四樓，並於增建
        一樓完工（結構）時付款百分之五，二樓完工（結構）時付款百分之五，三
        樓完工（結構）時付款百分之五，四樓完工（全棟完工）時付款百分之十，
        驗收時付尾款百分之五（付清），此有承攬修建合約書一份在卷可稽。上開
        約定內容中「完工（結構）」之意涵究竟如何，原告之複代理人已於八十九
        年一月四日言詞辯論程序中表示係指「房屋結構體完成」在卷，再參酌該契
        約文字，於主建物一至五樓完工及增建物一至三樓完工項下，均括註「結構
        」等文字，但於增建物四樓完工項下，則係括註「全棟完工」等文字，而且
        增建部分於四樓「全棟完工」時，原告依約應給付工程款百分之「十」，顯
        與增建一至三樓「結構」完工時，原告僅需給付工程款百分之「五」者迥異
        ，應堪信此處「完工（結構）」乃意指「房屋結構體完成」而言，並不包括
        內部工程（即合約書第四條所載建材部分之施工）在內，否則又何需括註「
        結構」等字樣？
  （二）雖然系爭承攬契約第四條中，尚約定有「整棟秀面含後面貼磁磚，左右兩側
        外壁油漆，一樓至五樓地面貼大理石，廚房地面貼磁磚，衛浴室內貼磁磚，
        衛浴設備用和成牌，高級按摩浴缸用三萬元以下正牌設備，但不含蒸氣設備
        ，鋁門窗使用中華或力霸等廠牌，水電材料使用正牌（如南亞等），樓梯用
        櫸木扶手，整棟房屋油漆」等內部工程之施作，但此並不意味該等內部工程
        ，應於各個樓層結構體完工時施作完畢。蓋兩造既已約定本件承攬建物，應
        於主建物（即可取得使用執照之六五．五七坪部分）完工並取得使用執照及
        所有權狀後，再建造增建一至四樓部分，則衡諸一般施工經驗，上開內部工
        程理應於外部結構（包含主建物與增建物）均已完成後，一併予以施作，較
        為經濟合理，豈有可能於增建一至四樓之結構體尚未完成之際，就進場施作
        內部工程？萬一因結構體之施工而致內部工程遭破壞，豈非又要重做？更何
        況系爭承攬契約第六條中，於增建部分四樓完工項下係記載「全棟完工」，
        顯與其他增建物樓層完工項下係記載「結構」等語不同，且增建部分四樓「
        全棟完工」時，原告係應給付工程款百分之「十」，顯較增建一至三樓「結
        構」完工時，原告僅需給付工程款百分之「五」為高，更足以印證依照系爭
        承攬契約之約定，上開內部工程，係應於增建部分之結構體亦完工後，一併
        予以施作。亦即，上開內部工程應於增建部分之四樓結構體完工後一併予以
        施作，並於施工完畢因而「全棟完工」時，由原告給付工程款百分之十。
  （三）上開契約內容中「完工（結構）」一詞既係指「房屋結構體完成」而言，已
        如前述，則依該契約第六條之約定，被告既將系爭建物之主建物結構體一至
        五樓完工，此為兩造所不爭，原告自應依約給付被告相當於工程款總價百分
        之七十之工程款，是依照兩造所約定系爭建物建造總價款為佰捌拾玖萬肆
        仟捌佰元加以計算，原告至少應給付工程款貳佰柒拾貳萬陸仟佰陸拾元予
        被告，即便係依照原告所主張之系爭建物建造總價款為佰肆拾貳萬貳仟捌
        佰元加以計算，原告至少亦應給付工程款貳佰拾玖萬伍仟玖佰陸拾元予被
        告。乃原告自承其僅有給付工程款二百四十二萬元予被告在卷，足證原告顯
        未履行其應給付工程款之義務無疑，則在原告未付清其依約應給付之工程款
        前，被告自得拒絕繼續施作尚未完成之工作。是本件實係因原告拒不依約給
        付應付之工程款，被告始拒絕繼續施作尚未完成之工作，被告並未違約，原
        告自不得以被告於主建物（即可取得使用執照之六五．五七坪部分）完工後
        ，未即施作內部工程為由，而主張被告違約，並進而主張解除契約。從而，
        本件原告以被告違約為由，主張解除契約並請求被告賠償損害及違約金共計
        一百六十四萬五千八百八十八元，自屬無據，不應准許。
  （四）原告主張解除契約既屬無據，被告又未以原告違約為由主張解除契約，則兩
        造間承攬契約關係自仍繼續存在，從而，原告主張「兩造間承攬契約既經解
        除而不存在，則被告自無繼續持有系爭房屋建造執照與使用執照之正當理由
        」云云，訴請被告返還系爭房屋之建造執照與使用執照，自屬無理由。更何
        況原告既尚積欠被告部分工程款未付，則被告於原告未付清其依約應給付之
        工程款與違約金之前，亦得拒絕返還系爭房屋之建造執照與使用執照予原告
        ，是原告訴請被告返還系爭房屋之建造執照與使用執照，自屬無據，不應准
        許。
四、至於本件有關原告主張被告曾經承諾，原告倘允將系爭建物牆壁作為被告承攬隔
    鄰呂先生改建房屋之共同壁，則被告願意負擔該共同壁造價之半數，爰訴請被告
    給付該共同壁造價之半數二十三萬四千元部分之請求，既為被告所否認，並辯稱
    兩造僅曾於口頭上談妥由被告負擔「該共同壁材料費之半數五萬元」等語在卷，
    則此部份事實自應由原告就其所主張之約定內容負舉證之責。就此，原告除聲請
    本院傳訊原告父親楊武和到庭，表示兩造間曾有如此內容之口頭約定存在外，並
    未再提出其他任何證據以供本院斟酌。矧兩造就系爭承攬工程之事項，均有書面
    契約之記載，以資證明其約定事項之具體內容，衡情兩造茍確有約定被告願意負
    擔該共同壁造價之半數，理應將其內容形諸文字才是，乃就此鉅額（共同壁造價
    之半數為二十三萬四千元）之負擔事項，兩造竟未將其內容形諸文字，實難採信
    原告此部份之片面主張為真實，自難單由原告父親到庭所為片面之詞，而為有利
    於原告之認定，亦即，原告父親楊武和到庭所為上開證言，實不足以證明被告確
    曾承諾願意負擔該共同壁造價之半數（蓋倘採信原告父親楊武和之證言，豈不啻
    意味當事人一造的片面之詞，均可任意藉由自己親屬之口述，而成為法院採證之
    基礎？）。惟被告既然自承兩造僅曾於口頭上談妥由被告負擔「該共同壁材料費
    之半數五萬元」，已如前述，則原告此部份依據契約關係，訴請被告給付共同壁
    之負擔款，自應認在訴請被告給付共同壁之負擔款五萬元之範圍內，為有理由，
    逾此範圍所為之請求，為無理由，不應准許。
五、綜上所述，本件原告依據解除契約之法律關係，訴請被告賠償損害及違約金共計
    一百六十四萬五千八百八十八元；本於所有權之作用，訴請被告返還系爭房屋之
    建造執照與使用執照；本於契約之法律關係，訴請被告給付共同壁之負擔款二十
    三萬四千元，除有關訴請被告給付共同壁之負擔款五萬元部分，為有理由，應予
    准許外，其餘逾此範圍所為之各項請求，均無理由，均應予駁回。又本件兩造均
    陳明願供擔保，請准宣告假執行及免為假執行，經核有關原告勝訴部分，合於法
    律規定，爰分別酌定相當之擔保金額予以准許；至於原告其餘假執行之聲請，因
    訴之駁回而失所附麗，應予駁回，附此敘明。
六、兩造其餘主張及所提證據，與本院上開論斷無涉或無違，爰不予一一贅述。又原
    告雖聲請本院傳訊證人吳振風，欲證明被告所未完成之工程（含櫸木扶手）之造
    價須二百十四萬六千六百八十八元，使原告必須多花費一百十四萬五千八百八十
    八元，以完成系爭工程，因而受有損害云云，惟本件原告根本不得主張被告違約
    並請求損害賠償，已如前述，則此部分自無再加傳訊之必要，爰不予傳訊，附此
    敘明。
七、據上論結，本件原告之訴為一部有理由，一部無理由，並依民事訴訟法第七十九
    條但書、第三百九十條第二項、第三百九十二條，判決如主文。
中      華      民      國    八十九    年      一      月    二十八    日
~B臺灣嘉義地方法院民事庭
~B    法  官  王金龍
右為正本係照原本作成
如對本判決上訴須於判決送達後廿日內向本院提出上訴狀
中      華      民      國    八十九    年      一      月    二十八    日
~B    書記官  賴琪玲


司法院資訊處製作；財團法人民間司法改革基金會備份。
